【裁判字號】    90,交聲,71
【裁判日期】    901231
【裁判案由】    違反道路交通管理處罰條例聲明異議
【裁判全文】
臺灣新竹地方法院交通事件裁定                        九十年度交聲字第七一號
    原處分機關  交通部新竹區監理所新竹市監理站
    受處分人即
    異  議  人  甲○○
右列受處分人因違反道路交通管理處罰條例案件，對於交通部新竹區監理所新竹市監
理站九十年八月三十一日所為之處分（竹監新五字第裁五一─Ｅ00000000號
）聲明異議，本院裁定如左：
    主  文
原處分撤銷。
甲○○汽車駕駛人，駕駛汽車經測試檢定酒精濃度超過規定標準，處罰鍰新臺幣一萬
五千元，並吊扣其駕駛執照壹年。
    理  由
一、交通法庭認聲明異議有理由，應將原處分聲明異議部分撤銷，並自為裁定，道路
    交通案件處理辦法第二十條定有明文。按道路交通安全規則第一百一十四條第一
    項第二款明文規定：汽車駕駛人飲用酒類或其他類似物後其吐氣所含酒精濃度超
    過每公升○‧二五毫克以上者，不得駕車。又汽車駕駛人，駕駛汽車經測定酒精
    濃度超過規定標準，處新臺幣一萬五千元以上六萬元以下罰鍰，並當場禁止其駕
    駛及吊扣其駕駛執照一年，道路交通管理處罰條例第三十五條第一項第一款亦定
    有明文。
二、本件原處分機關處分略以：受處分人即異議人甲○○於民國九十年六月九日凌晨
    四時五十分許，酒後駕駛其所有之車號三Ｆ─九四七三號自小客車，行經新竹市
    ○○路○段四六七號前，肇事（未致人受傷）送往南門綜合醫院急診，因其拒絕
    接受酒精濃度測試之檢定，經新竹市警察局第一分局西門派出所警員蔡成富填製
    新竹市警察局舉發違反道路交通管理事件通知書（下稱舉發通知書）逕行舉發，
    嗣因受處分人未於九十年六月二十四日到案，乃報請交通部新竹區監理所新竹市
    ○○○道路交通管理處罰條例第三十五條第三項、第五項之規定，逕行裁處罰鍰
    新臺幣（下同）六萬元並吊銷駕照。異議人則以：伊於九十年六月九日酒後駕車
    肇事後，送往南門綜合醫院時已呈昏迷狀態，伊無法接受警察之酒精測試，而非
    拒絕接受酒精測試，聲明異議。
三、經查：
  （一）異議人於九十年六月九日凌晨四時五十分許，酒後駕駛其所有之車號三Ｆ─
        九四七三號自小客車，行經新竹市○○路○段四六七號前，肇事（未致人受
        傷）送往南門醫院診治之事實，業經異議人於本院供承不諱，嗣經南門綜合
        醫院抽取異議人血液檢測，其血液中酒精濃度為二九○‧二mg＼dl，此有該
        院出具之診斷證明書一份附卷可證。又其血液中濃度值為二九○‧二mg＼dl
        者，經換算其吐氣所含酒精濃度超過每公升○‧八毫克以上，此有呼吸及血
        液酒精濃度換算表附卷可查，是認異議人駕駛汽車經測定酒精濃度超過每公
        升○‧二五毫克以上之規定標準，堪認為真實。
  （二）次查，異議人送往南門綜合醫院急診時，其意識模糊而無法立即配合警方作
        酒測之情，已據卷附之該院於九十年十一月九日出具之南綜醫字第九七三號
        函記載明確，是認異議人辯稱：未拒絕酒測之情，應非虛妄。至證人即查獲
        警員蔡成富雖到院證述：異議人拒絕酒測等語，惟南門綜合醫院既已函覆上
        情在卷足憑，本院認該醫院為不具利害關係之第三人，其函覆內容較足採信
        ，併此敘明。此外，復查無其他積極證據足認異議人確有拒絕酒精測試行為
        ，故其聲明異議理由，應屬有理由，原處分就此即有違誤，應予撤銷。然受
        處分人既有酒後駕車行為，經測定酒精濃度超過規定標準，爰依道路交通管
        理處罰條例第三十五條第一項第一款處如主文第二項所示之罰鍰。
四、異議人原具狀就交通部新竹區監理所新竹市監理站九十年八月三十一日所為之竹
    監新五字第裁五一─Ｅ00000000號裁決書聲明異議，惟於九十年十月九
    日當庭向本院撤回聲明異議，經記明筆錄在卷為憑，本院就此部分不予審酌，併
    此敘明。
五、據上論斷，應依道路交通案件處理辦法第二十條，道路交通管理處罰條例第十七
    條第一項，裁定如主文。
中      華      民      國    九十      年     十二     月    三十一    日
                                    臺灣新竹地方法院交通法庭
                                        法  官    黃  美  文
右正本證明與原本無異。
如不服本裁定，應於裁定送達後五日內向本院提出抗告狀。
                                        書記官    饒  興  蘭
中      華      民      國    九十      年     十二     月    三十一    日


司法院資訊處製作；財團法人民間司法改革基金會備份。
